* ============================================================
* Modelo de canal: SOLO pérdida (filtro shelving, 3 etapa(s) en
* cascada), sin líneas de transmisión ni reflexión
* generado por channel_model_generator.py
*
* Pérdida ajustada: 0.000 dB en DC, 12.000 dB @ 1.0000 GHz, 35.000 dB @ 4.0000 GHz
* fp1=0.779081 GHz   fp2=4.303177 GHz   (por etapa, x3 etapas)
*
* Uso: X1 nodo_entrada nodo_salida CHANNEL_MODEL
* La entrada tiene impedancia infinita (sensa, no carga) y la
* salida es una fuente ideal (impedancia de salida cero) -- no
* representa Z0 ni reflexiones, solo la forma de pérdida en magnitud.
* ============================================================
.subckt CHANNEL_MODEL in out
Ebuf_in1 mid_in1 0 in 0 1
R1 mid_in1 mid_r1 2.042856e+02
C1 mid_r1 0 1.000000e-12
Bshelf1 shelf_out1 0 V = V(mid_r1) + (V(mid_in1)-V(mid_r1))*0.181047788
Ebuf_in2 mid_in2 0 shelf_out1 0 1
R2 mid_in2 mid_r2 2.042856e+02
C2 mid_r2 0 1.000000e-12
Bshelf2 shelf_out2 0 V = V(mid_r2) + (V(mid_in2)-V(mid_r2))*0.181047788
Ebuf_in3 mid_in3 0 shelf_out2 0 1
R3 mid_in3 mid_r3 2.042856e+02
C3 mid_r3 0 1.000000e-12
Bshelf3 shelf_out3 0 V = V(mid_r3) + (V(mid_in3)-V(mid_r3))*0.181047788
Epad out 0 shelf_out3 0 1.000000000
.ends
